臺灣臺中地方法院刑事判決　　　　　　　　　　　　　九十年度易緝字第六０五號
　　公　訴　人　臺灣臺中地方法院檢察署檢察官
　　被　　　告　甲○○
右列被告因竊盜等案件，經檢察官提起公訴（八十九年度偵字第一０三九七、一四三
０五號），本院判決如左：
    主  文
甲○○收受贓物，處拘役參拾日，如易科罰金，以參佰元折算壹日。
    事  實
一、甲○○明知友人鍾富春（業經不起訴處分確定）轉請張秉家（另經本院於九十年
    度易字第一六一五號判決確定）於民國（下同）八十九年一月間在台中縣太平市
    ○○街三三八號交付渠使用之車牌號碼ＪＰＯ─四二八號重型機車（約值新台幣
    一萬五千元）一輛，係來路不明之贓車（為何進燈所有，於八十九年一月二十三
    日二十二時許至一月二十四日八時許間，在台中縣太平市○○○路六六巷一弄三
    九號前遭不詳人所竊取），竟仍予收受，並供己使用。嗣甲○○於八十九年二月
    十七日十八時四十分許，騎乘前開機車在台中市○○里○○路三十五巷九號前為
    警查獲。
二、案經台中市政府警察局第三分局報請臺灣臺中地方法院檢察署檢察官偵查起訴。
    理  由
一、訊據被告甲○○固坦承有於前揭時、地收受前開機車供己使用之事實，惟矢口否
    認有何收受贓物犯行，辯稱：因鍾富春曾向他借一部機車並遺失，故鍾富春叫張
    秉家交付前開機車給他暫時代步，並說過幾天會還他一輛中古車，他騎了將近一
    個月，後來一直沒遇到張秉家，所以無法問他車子有無問題。他並不知前開機車
    係贓車云云。惟查：
（一）前開機車係登記為何進燈所有，於八十九年一月二十四日上午八時，在台中縣
      太平市○○○路六六巷一弄三九號前所失竊等情，業據証人即何進燈之妻乙○
      ○於警詢及本院審理（九十年度易字第一六一五號竊盜案件）時供明在卷，並
      有車輛車牌失竊作業─查獲車輛認可資料報表一紙及照片二幀在卷可稽，是前
      開重型機車顯係贓車。
（二）被告甲○○為警查獲時，於八十九年二月十七日警訊中供稱前開機車係他友人
      鍾富春提供給他的，因鍾富春欠他三千元，做為抵債之用。他有問鍾富春有無
      來証件，鍾富春說沒有帶（八十九年度偵字第一０九七號偵查卷第二七頁）；
      於本院並供稱因鍾富春曾向他借一部機車並遺失，故鍾富春叫張秉家交付前開
      機車給他暫時代步，並說過幾天會還他一輛中古車，他騎了將近一個月。亦即
      ，不論鍾富春係為抵債或補償之前向被告借車遭竊而請張秉家交付被告前開機
      車，被告收受前開機車之原因顯非僅係臨時代步之用，而係需使用前開機車相
      當時日。惟被告卻在無証件資料之情形下即收受前開機車，並使用前開機車近
      一個月。況鍾富春尚且向被告借機車並遺失，何以突有多餘之機車可交付被告
      使用？是被告主觀上對前開機車應有贓物之認識。
（三）證人乙○○於本院證稱前開機車是登記在他先生（即何進燈）名義下，由她在
      使用，車輛領回時鎖有撬開過，且鑰匙已非她原來之鑰匙。則被告於使用前開
      機車時，由機車交付者始終無法提出證件資料，及車鎖業經撬開過之機車外觀
      ，應可知悉前開機車係來路不明之贓車。
      從而，被告前開所辯，尚不足採。此外，並有贓物保管收據一紙附卷可稽，本
      件事證明確，被告收受贓物之犯行，堪予認定。
二、核被告甲○○所為，係犯刑法第三百四十九條第一項之收受贓物罪。爰審酌被告
    之品行、為貪圖代步方便而收受贓車，侵害他人之財產權、所收受之贓車價值非
    鉅、犯罪情節尚非重大，及其犯罪後態度等一切情狀，量處如主文所示之刑，並
    諭知易科罰金之折算標準，以資懲儆。
三、另被告行為後刑法第四十一條業於九十年一月十日修正公布，同年同十二日生效
    ，犯最重本刑為五年以下有期徒刑以下刑之罪而受六個月以下有期徒刑或拘役之
    宣告，因身體、教育、職業、家庭之關係或其他正當理由，執行顯有困難者，得
    易科罰金。爰併依刑法第二條第一項前段規定，適用修正後刑法第四十一條之規
    定，附此敘明。
四、扣案之鑰匙一支非違禁物，亦非被告所有，供收受贓物所用之物，爰不為沒收之
    宣告，附此敘明。
據上論斷，應依刑事訴訟法第二百九十九條第一項前段，刑法第二條第一項前段、第
三百四十九條第一項、四十一條第一項前段，罰金罰鍰提高標準條例第一條前段、第
二條，判決如主文。
本案經檢察官劉國賓到庭執行職務
中      華      民      國    九十一    年      一      月     十六     日
                              臺灣臺中地方法院刑事第一庭
                                  法  官    鄭  文  祺
如不服本判決應於送達後十日內向本院提出上訴狀
附錄本案論罪科刑法條全文
刑法第三百四十九條：收受贓物者，處三年以下有期徒刑、拘役或五百元以下罰金。
右正本證明與原本無異。
如不服本判決，應於判決送達後十日內向本院提出上訴狀，上訴於臺灣高等法院臺中
分院( 須附繕本 )。
                                  書記官
中    華    民    國      九十一      年       一      月     十八    日
